臺灣高等法院刑事判決　　　　　　　 100年度上訴字第3181號
上　訴　人
即　被　告　曾志豪
選任辯護人　李宏文律師
　　　　　　張運弘律師
上列上訴人因違反槍砲彈藥刀械管制條例案件，不服臺灣新竹地
方法院100年度訴字第107號，中華民國100年9月15日第一審判決
（起訴案號：臺灣新竹地方法院檢察署99年度偵字第4111號），
提起上訴，本院判決如下：
    主  文
上訴駁回。
    事實及理由
一、構成犯罪要件之事實：
    緣曾志豪於民國99年5月15日下午，與使用門號0000000000
    行動電話，真實姓名年籍不詳綽號「毛狗」之成年男子相約
    ，由曾志豪駕駛車牌號碼DS-9278號自用小客車搭載「毛狗
    」自新竹縣新豐鄉青埔村福隆國小前往新竹縣新豐鄉紅毛港
    某汽車修理廠，然於當日下午1時許，「毛狗」下車後，曾
    志豪發覺前揭車輛副駕駛座踏板處有如附表編號三所示之銀
    色手提包1個，打開後，即察覺該袋內有如附表編號四所示
    之槍套1個，及如附表編號一、二所示可發射子彈具有殺傷
    力之改造手槍1枝（以下簡稱系爭改造手槍）及具有殺傷力
    之改造子彈1顆（以下簡稱系爭改造子彈）。曾志豪明知可
    發射子彈具有殺傷力之改造手槍及子彈均為槍砲彈藥刀械管
    制條例所管制之物品，未經許可不得持有之，竟仍於前揭時
    間，在上揭地點發現前開物品後，以自己持有之意思，自斯
    時起未經許可而持有系爭改造手槍、改造子彈，藏放於前揭
    車輛駕駛座之腳踏板處，嗣前往其友人吳政憲設於新竹縣新
    豐鄉中崙村160號住處，恰逢新竹市警察局警員持本院99年
    度聲搜字第398號搜索票（受搜索人：吳政憲，案由：槍砲
    彈藥刀械管制條例）至該地執行搜索，曾志豪即於警方未發
    覺其非法持有上開槍彈前，主動在上揭車輛駕駛座處取出上
    開槍彈交付警方查扣，並供述持有槍、彈情節而自願接受裁
    判，始查悉上情。
二、認定犯罪之積極證據：
  (一)被告曾志豪於警詢、偵訊、原審及本院審理時之自白。
  (二)證人吳政憲、胡育威於警詢及偵訊時之證述，證明被告主動
    自其所駕駛之自用小客車內取出扣案槍彈交給警方之事實。
  (三)原審99年度聲搜字第398號搜索票1張、新竹市警察局搜索筆
    錄2份、新竹市警察局刑事警察大隊扣押物品目錄表搜索扣
    押筆錄暨扣押物品目錄表1份、搜索及查扣證物照片6張，證
    明警方於前揭自用小客車上查獲上開改造手槍、子彈之事實
    。
  (四)內政部警政署刑事警察局99年5月27日刑鑑字第0990068691
    號槍彈鑑定書1份，證明扣案之改造槍枝、子彈具有殺傷力
    之事實。
  (五)被告所使用之門號0000000000號行動電話、門號0000000000
    之通聯紀錄。
三、本院判斷：
甲、程序事項（證據能力）：
  (一)本件下列所引用之被告以外之人於審判外之陳述，當事人於
    本院審理程序對之證據能力表示沒意見，復未於言詞辯論終
    結前聲明異議，依刑事訴訟法第159條之5第2項、第1項規定
    ，視為同意作為證據。本院審酌上揭被告以外之人於審判外
    所為陳述作成之情況，均係出於自由意志，並無證明力顯然
    過低之情形，亦無顯不可信之情狀，認均適當，皆有證據能
    力。
  (二)本件認定事實所引用之本件卷內所有卷證資料（包含文書證
    據、物證等證據）之證據能力，檢察官、被告及其選任辯護
    人於本院審理時均不爭執，且並無證據證明係公務員違背法
    定程序所取得；又卷內之各項文書證據，亦無刑事訴訟法第
    159條之4第1款、第2款顯有不可信之情況，而不得作為證據
    之情形，或有刑事訴訟法第159條之4第3款其他可信特別情
    況下所製作之文書，而得作為證據，亦均認有證據能力。
乙、實體事項：
  (一)上揭犯罪事實，業據被告於警詢、偵查、原審及本院審理時
    均坦承不諱，復有證人吳政憲、胡育威於警詢、檢察官偵訊
    中所為之證述、原審99年度聲搜字第398號搜索票1張、新竹
    市警察局搜索筆錄2份、新竹市警察局刑事警察大隊扣押物
    品目錄表搜索扣押筆錄暨扣押物品目錄表1份、搜索及查扣
    證物照片6張、被告所使用之門號0000000000號行動電話、
    門號0000000000之通聯紀錄在卷可稽，另有扣案如附表所示
    之物在案可佐。又扣案如附表編號一、二所示之物，經送內
    政部警政署刑事警察局以檢視法、性能檢驗法、試射法鑑驗
    後，鑑定結果略以：「一、送鑑手槍1枝（槍枝管制編號：0
    000000000號），認係改造手槍，由仿FN廠半自動手槍製造
    之槍枝，換裝土造金屬槍管而成，擊發功能正常，可供擊發
    適用子彈使用，認具殺傷力。二、送鑑子彈1顆，認係非制
    式子彈，由金屬彈殼組合直徑7.9mm金屬彈頭而成，經試射
    ，可擊發，認具殺傷力。」，此有內政部警政署刑事警察局
    99年5月27日刑鑑字第0990068691號鑑驗書1份在卷可憑（見
    偵查卷第55至56頁），是本件被告所為前開具任意性之自白
    ，確與事實相符而堪採信，本案事證已臻明確，被告犯行洵
    堪認定，應依法論科。
  (二)核被告所為，係犯係犯槍砲彈藥刀械管制條例第8條第4項之
    未經許可持有可發射子彈具有殺傷力之改造手槍罪、第12條
    第4項未經許可持有子彈罪。被告於同一時、地持有具殺傷
    力改造槍枝及子彈，迄至遭警查獲為止，係以一行為同時觸
    犯上開2罪，為想像競合犯，應依刑法第55條之規定，從一
    重論以槍砲彈藥刀械管制條例第8條第4項之未經許可持有可
    發射子彈具有殺傷力之改造手槍罪。被告係在警員尚未發覺
    被告持有本件具殺傷力改造槍枝、子彈之犯行前，即主動自
    DS-9278號車輛駕駛座處取出上開槍彈交付警方查扣，並供
    述持有槍、彈情節，自願接受裁判而為自首，有新竹市警察
    局竹市警刑字第1000006356號函所附之刑事警察大隊偵一隊
    偵查佐黃啟川於100年2月18日所製作之偵查報告1紙在卷可
    參（見原審100年度審訴字第45號卷第21至21之1頁），合於
    自首要件，爰依刑法第62條前段規定減輕其刑。
  (三)原審以被告曾志豪罪證明確，而適用槍砲彈藥刀械管制條例
    第8條第4項、第12條第4項，刑法第11條前段、第55條、第
    62條前段、第38條第1項第1款、第42條第3項，並審酌近年
    來我國非法槍枝、子彈氾濫，嚴重危害國人生命、身體及財
    產之安全，被告無視禁令，未經許可持有可發射子彈具有殺
    傷力之槍枝及具殺傷力子彈之行為，對社會治安存有潛在之
    危險，併參酌全案情節，難認有再適用刑法第59條規定酌減
    其刑之情節，被告及其選任辯護人請求再依該條規定減輕其
    刑，應屬無據，惟被告持有系爭槍、彈時間確非屬長久，而
    犯後又主動將系爭槍、彈交付警員，於原審審理中坦白犯行
    ，犯後態度良好及其犯罪手段、生活狀況等一切情狀，量處
    有期徒刑1年8月，併科罰金新臺幣10萬元，並諭知罰金如易
    服勞役以新臺幣1000元折算1日之折算標準。復說明扣案如
    附表編號一所示改造手槍1枝具有殺傷力，屬違禁物，應依
    刑法第38條第1項第1款之規定宣告沒收。另扣案如附表編號
    二所示具殺傷力之改造子彈1顆，已於送鑑驗時試射擊發，
    而不具效能，至於扣案如附表編號三、四所示之物，然卷內
    並無積極證據足以認定為被告所有供本案犯罪所用之物，亦
    非屬違禁物，是不予宣告沒收。又按受有期徒刑之執行完畢
    ，或受無期徒刑或受有期徒刑一部之執行而赦免後，五年以
    內再犯有期徒刑以上之罪者，為累犯，刑法第47條第1項固
    有明文規定，惟數罪併罰案件之執行完畢，係指數罪定其應
    執行之刑，已將該應執行之刑執行完畢而言，若其中一罪之
    有期徒刑先執行期滿，嗣法院依檢察官之聲請，以裁定定其
    數罪之應執行之刑確定後，其在未裁定前已先執行之罪，因
    嗣後合併他罪定應執行刑之結果，檢察官所換發之執行指揮
    書，係執行應執行刑，其前已執行之有期徒刑部分，僅應予
    以扣除，不能認已執行完畢（最高法院83年度台上字第5578
    號、84年度台非字第284號、95年度台非字第320號判決參照
    ）。查被告於95年間，因偽造文書案件，經原審於96年4月
    30日以96年度竹簡字第95號判決判處有期徒刑6月確定，嗣
    經原審於96年11月16日以96年度聲減字第2841號裁定減為應
    執行有期徒刑3月確定，甫於96年12月13日易科罰金執行完
    畢（以下簡稱甲案）等情，固有本院被告前案紀錄表在卷可
    憑，惟被告尚於96年2月11日至12日，涉嫌未經許可持有可
    發射子彈具有殺傷力之改造手槍及改造子彈，經檢察官以其
    涉犯槍砲彈藥刀械管制條例第8條第4項、第12條第4項之罪
    嫌提起公訴，雖經原審以96年度訴字第211號判決無罪，惟
    上訴後經本院以96年度上訴字第4911號將原判決撤銷，判處
    有期徒刑3年6月，併科罰金新臺幣15萬元，再經上訴最高法
    院撤銷發回，由本院以99年上更一字第102號將原判決撤銷
    ，判處有期徒刑1年6月，併科罰金新臺幣4萬元，減為有期
    徒刑9月，併科罰金新臺幣2萬元，現上訴於最高法院，尚未
    確定（以下簡稱乙案），有上開起訴書、各該判決查詢、本
    院被告前案紀錄表及案號查詢結果在卷可稽。則上開尚未確
    定之乙案，如嗣經判決有期徒刑確定，而依刑法第50條、第
    53條、第51條第5款規定，合於與甲案合併定應執行刑之要
    件，應由檢察官聲請就甲、乙案合併定應執行刑。是以，上
    開甲案，雖於96年12月13日易科罰金執行完畢，然揆諸上開
    說明，該部分之執行是否確已執行完畢，現尚屬不明，
    本件被告再犯本案之犯行，爰暫不論以累犯，至嗣如上開被
    告所犯之甲案，與合併定執行刑之規定不符時，再由檢察官
    依刑法第48條前項之規定聲請更定其刑即可。
四、駁回上訴之理由：
    經核原判決上開認事用法，洵無違誤，量刑亦屬妥適。被告
    上訴意旨略以：被告係因友人遺留該批槍彈方持有，持有之
    時間尚短，且未作為犯罪所用，情節尚非重大，而被告於偵
    查及審判中均自白認罪，所犯槍砲彈藥刀械管制條例罪，實
    屬情輕法重，客觀上足以引起一般同情，顯有堪資憫恕之處
    ，原審量刑太重，請依刑法第59條規定，予以減輕其刑。按
    刑事審判旨在實現刑罰權之分配正義，故法院對於有罪被告
    之科刑，應符合罰刑相當之原則，使輕重得宜，罰當其罪，
    此所以刑法第57條明定科刑時，應審酌一切情狀，尤應注意
    該條所列10款事項，以為科刑輕重之標準，並賦予法院裁量
    權。又量刑之輕重，係屬事實審法院得依職權自由裁量之事
    項，苟已斟酌刑法第57條各款所列情狀，而未逾越法定刑度
    ，不得遽指為違法（最高法院91年台上字第5295號、99年台
    上字第8184號判決意旨參照）。本件原判決於理由中已具體
    敘明審酌被告有無刑法第59條、第57條各款情形而予量刑，
    原審就刑罰裁量職權之行使，既未逾越法律所規定之範圍，
    亦無濫用權限之情形，自不得認其量刑有何不當，是被告認
    原審量刑過重云云，並無理由。綜上所述，被告上訴所執前
    開情詞，尚難認有理由，應予以駁回。
據上論斷，應依刑事訴訟法第368條，判決如主文。
本案經檢察官劉斐玲到庭執行職務。
中    華    民    國   100    年    12    月    7     日
                  刑事第十六庭審判長法  官  陳晴教
                                    法  官  楊智勝
                                    法  官  吳啟民
以上正本證明與原本無異。
如不服本判決，應於收受送達後10日內向本院提出上訴書狀，其
未敘述上訴之理由者並得於提起上訴後10日內向本院補提理由書
（均須按他造當事人之人數附繕本）「切勿逕送上級法院」。
                                    書記官  賴以真
中    華    民    國    100   年    12    月    7     日
附表：
  ┌──┬────────────┬──┬───────────┐
  │編號│名                    稱│沒收│備          註        │
  │    │                        │數量│                      │
  ├──┼────────────┼──┼───────────┤
  │ 一 │由仿FN廠半自動手槍換裝土│1枝 │為違禁物，依刑法第38條│
  │    │造金屬槍管而成之可發射子│    │第1 項第1 款之規定，沒│
  │    │彈具有殺傷力之改造手槍1 │    │收。                  │
  │    │枝（槍枝管制編號00000000│    │                      │
  │    │84 號）                 │    │                      │
  ├──┼────────────┼──┼───────────┤
  │二  │由金屬彈殼組合直徑7.9mm │0顆 │經刑事警察局試射鑑驗而│
  │    │金屬彈頭而成具有殺傷力之│    │滅失，不予宣告沒收。  │
  │    │非制式子彈1 顆          │    │                      │
  │    │                        │    │                      │
  ├──┼────────────┼──┼───────────┤
  │三  │銀色手提袋1 個          │0 個│非違禁物，且無積極證據│
  │    │                        │    │足認係屬被告所有供本案│
  │    │                        │    │犯行所用之物。        │
  ├──┼────────────┼──┼───────────┤
  │四  │槍套1 個                │0 個│非違禁物，且無積極證據│
  │    │                        │    │足認係屬被告所有供本案│
  │    │                        │    │犯行所用之物。        │
  └──┴────────────┴──┴───────────┘